【裁判字號】    85,台上,851
【裁判日期】    850214
【裁判案由】    過失致人於死
【裁判全文】
最高法院刑事判決                                八十五年度台上字第八五一號
    上  訴  人  甲○○
    選任辯護人  黃謙恩律師
右上訴人因過失致人於死案件，不服台灣高等法院中華民國八十四年十一月三十日第
二審判決（八十四年度交上訴字第一三五號，起訴案號：前台灣台北地方法院士林分
院檢察署八十四年度偵字第九○一號），提起上訴，本院判決如左：
    主  文
上訴駁回。
    理  由
按刑事訴訟法第三百七十七條規定：上訴於第三審法院，非以判決違背法令為理由，
不得為之。是提起第三審上訴，應以原判決違背法令為理由，係屬法定要件。如果上
訴理由狀並未依據卷內訴訟資料，具體指摘原判決不適用何種法則或如何適用不當，
或所指摘原判決違法情事，顯與法律規定得為第三審上訴理由之違法情形，不相適合
時，均應認其上訴為違背法律上之程式，予以駁回。本件上訴意旨略稱：上訴人於原
審曾具狀聲請傳訊證人蕭嘉芬以證明車禍發生當時之交通號誌如何指示，但原審法
院並未就此加以調查，不無違背法令等語。惟查原判決論處上訴人因過失致人於死罪
刑，已明所憑之證據及認定之理由。對於上訴人不待左轉箭頭指示號誌出現（該
號誌與紅同時亮起），即搶黃左轉之事實，亦已依據卷內證據詳為說明。從形
式上觀察，原判決並無上訴意旨所指之違背法令情形存在。按當事人所聲請調查之證
據，必須與待證事實有重要關係，而得據以推翻原判決所認定之事實者，方與刑事訴
訟法第三百七十九條第十款之「應於審判期日調查之證據」相當。查本件車禍經兩次
鑑定結果，均認定上訴人不待左轉指示號誌出現即搶黃左轉。上訴人於審判期日
，對於該鑑定結果及第一審判決所為同一事實認定之記載，均表示無意見；復稱：「
我是搶黃」、「警訊筆錄實在」等語。原判決憑此判斷上訴人於當時不待左轉指示
號誌出現，即開車貿然左轉，其證明已屬充分，殊不因證人蕭嘉芬到庭陳述號誌
如何顯示，而得據以動搖所認定之事實。是上訴意旨所指原審所未調查者，尚非「應
於審判期日調查之證據」。其執此指摘原判決違法，顯與法律規定得為第三審上訴理
由之違法情形，不相適合。應以其上訴違背法律上之程式，予以駁回。又本件雖係刑
事訴訟法第三百七十六條第一款所列之案件，惟於修正刑事訴訟法施行前，原得上訴
於第三審法院，且已繫屬於法院，依刑事訴訟法施行法第五條第一項規定，仍應依施
行前之法定程序終結之，附此明。
據上論結，應依刑事訴訟法第三百九十五條前段，判決如主文。
中      華      民      國    八十五    年      二      月     十四     日
                              最高法院刑事第五庭
                                  審判長法官  黃  劍  青
                                        法官  王  景  山
                                        法官  林  增  福
                                        法官  林  文  豐
                                        法官  邵  燕  玲
      右正本證明與原本無異
                                              書  記  官
中      華      民      國    八十五    年      二      月    二十六    日


司法院資訊處製作；財團法人民間司法改革基金會備份。
